# 请教陈版主关于票据融资金额的认定问题

提问人：辉 哥 2017 时间：2022-03-25 17:07:42
您好陈版主，A公司通过向其全资子公司B公司开具银行承兑汇票，然后B公司拿到银行承兑汇票后向银行贴现获取融资。A公司全年向B公司发生采购 1 亿元（含税），但A公司向B公司开具了1.8亿元银行承兑汇票，同时本年以银行存款支付B公司货款 7000 万元，另外期初还有应付B公司货款 1000 万元。假设B公司拿到票据后向银行贴现了 6000 万元。
请教陈版主，A公司全年开具的无交易背景票据金额是否为1.4亿元？（1.8亿-（ 1 亿+1000万元-7000万））B公司向银行贴现的 6000 万元是否可以全部认定为票据融资，作为筹资活动现金流量？

回答人：chenyiwei
1 、A公司全年开具的无交易背景票据金额是1.4亿元。
2 、合并报表层面，该 6000 万元应列报为短期借款，对应的现金流量属于借款收到现金。

提问人：辉 哥 2017 时间：2022-03-27 20:31:40
您好陈版，我还有个疑问，只要是来自合并范围内公司开具的银行承兑汇票贴现都算是票据融资吗，还是超出交易范围之外的部分算是票据融资？

回答人：chenyiwei
法律上是超出交易范围之外的算票据融资；会计上，合并报表层面，只要是来自合并范围内公司开具的银行承兑汇票贴现都算是票据融资。